# 土地一级开发整理，作为融资主体的账务处理

提问人：yuanmohai 时间：2022-01-07 21:17:53
请教陈版和各位大神：
A公司与某区政府及其区属企业B签署了合作协议，合作项目主要内容未土地开发整理，包括土地拆迁、基础设施配套及公共服务配套投资建设。区政府授权A公司作为土地一级开发整理单位，对合作项目进行片区熟化，区政府作为土地一级开发整理的责任主体，并授权B为合作项目的拆迁安置主体，A为融资主体。
区政府主要权利义务：负责选取测绘、评估、拆除等服务机构并签订相关合同，搬迁安置协议，负责办理土地征收、储备、出让等手续......A负责筹集合作项目所需的土地开发整理资金，根据计划分阶段提供资金支持。
合作项目采用“开发整理成本及财务成本返还+奖补+开发奖补+专项建设资金”方式，土地出让后区政府优先将开发整理成本及财务成本（8%）拨付A，用于项目滚动发展，土地出让产生的溢价部分的9%，政府以奖补形式拨付A，溢价剩余的35%拨付A，专用区政府指定的基础设施建设等。
问题 1 ：A按进度支付的项目开发成本如何入账，计入哪个科目核算；
问题 2 ：收回开发整理成本及财务成本如何入账；是否涉税
问题 3 ：收到奖补、专项建设资金如何入账，奖补能确认其他收益吗

回答人：chenyiwei
可参考《中审众环研究 2020 》之“问题2-1-3（土地一级开发企业的收入确认问题）”。